臺灣新北地方法院三重簡易庭小額民事判決
                                   111年度重小字第2986號
原      告  翁明儒  

被      告  林揚智  


上列當事人間請求侵權行為損害賠償事件，經本院於民國111年9
月26日言詞辯論終結，判決如下：
    主  文
被告應給付原告新臺幣貳萬捌仟貳佰玖拾肆元，及自民國一百一
十一年七月二十八日起至清償日止，按年息百分之五計算之利息
。
原告其餘之訴駁回。
訴訟費用確定為新臺幣壹仟元由被告負擔新臺幣伍佰參拾元，其
餘由原告負擔。
本判決原告勝訴部分得假執行。
    理由要旨
折舊額計算式暨營業損失之說明：
一、修復費用部分：按物被毀損時，被害人除得依民法第196條
    請求賠償外，並不排除民法第213條至第215條之適用。依民
    法第196條請求賠償物被毀損所減少之價額，得以修復費用
    為估定之標準，但以必要者為限（例如︰修理材料以新品換
    舊品，應予折舊）。系爭TDH-5780號營業小客車（下稱系爭
    車輛）為民國107年3月（推定為15日）出廠，有行車執照影
    本在卷可稽，至110年4月29日受損時，已使用3年1月又14日
    ，依營利事業所得稅結算申報查核準則，提列折舊以1年為
    計算單位，其使用期間未滿1年者，按實際使用月數相當於
    全年之比例計算之，不滿1月者，以1月計，是系爭車輛之使
    用期間應以3年2月計，又系爭車輛之修復費用為新臺幣（下
    同）40,000元（含零件費用28,672元、工資費用11,328元）
    ，有估價單附卷可參，更新零件之折舊價差顯非必要，自應
    扣除，本院依行政院公布之固定資產耐用年數表及固定資產
    折舊率表，即營業用小客車耐用年數4年，每年折舊千分之4
    38，則扣除折舊後，原告得請求之修車零件費為4,718元（
    計算式如附表），此外，原告另支出工資費用11,328元毋庸
    折舊，則原告得請求之修車費用共計16,046元（計算式：4,
    718元＋11,328元＝16,046元）；逾此部分之請求，尚乏依據
    。
二、營業損失部分：原告主張系爭車輛係作為營業使用，每日平
    均營業收入為1,486元，因本件事故致受有9日（即進廠維修
    8日加上法院訴訟1日）不能營業之損失計13,374元（計算式
    ：1,486元×9日 ＝13,374元）等情，業據提出建富汽車新莊
    廠結帳工單及新北市個人計程車駕駛員職業工會函各乙份為
    證，參照上開工會函所示，新北市2000CC以下計程車小客車
    每車每日平均營業收入為1,486元，是原告請求進廠維修8日
    之營業損失11,888元（計算式：1,486元×8日=11,888元），
    自屬有據；另原告主張訴訟1日不能營業之損失部分，屬因
    訴訟進行為保護其權益所支付之訴訟成本，非損害回復所生
    必要費用，與損害賠償係在填補被害人之損害之意旨不符，
    而與被告之侵權行為間，難認有相當因果關係存在。綜上，
    原告得請求之營業損失應為11,888元，逾此部份之請求，即
    非有據。
三、從而，原告依侵權行為之法律關係請求被告給付28,294元（
    計算式：16,406元＋11,888元＝28,294元）及自起訴狀繕本送
    達翌日即111年7月28日起至清償日止，按年息百分之5 計算
    之利息，為有理由，應予准許；逾此部分之請求，即屬無據
    ，應予駁回。
中　　華　　民　　國　　111 　年　　9 　　月　　30　　日
                           臺灣新北地方法院三重簡易庭 
                                 法  官  洪任遠
以上正本係照原本作成。
如不服本判決，應於送達後20日內，向本院提出上訴狀，並表明
上訴理由（上訴理由應表明1、原判決所違背之法令及具體內容
。2、依訴訟資料可認為原判決有違背法令之具體事實。），如
於本判決宣示後送達前提起上訴者，應於判決送達後20日內補提
上訴理由書（須附繕本），如未於上訴後20日內補提合法上訴理
由書，法院得逕以裁定駁回上訴。
中　　華　　民　　國　　111 　年　　9 　　月　　30　　日
　　　　　　　　　　　            書記官  楊家蓉  
 附表
-----
折舊時間           金額
第1年折舊值        28,672×0.438=12,558
第1年折舊後價值    28,672-12,558=16,114
第2年折舊值        16,114×0.438=7,058
第2年折舊後價值    16,114-7,058=9,056
第3年折舊值        9,056×0.438=3,967
第3年折舊後價值    9,056-3,967=5,089
第3年2月折舊值     5,089×0.438×(2/12)=371
第3年2月折舊後價值 5,089-371=4,718